臺灣桃園地方法院刑事裁定　　　　　　 100年度撤緩字第49號
聲　請　人　臺灣桃園地方法院檢察署檢察官
受　刑　人　黃明峰
上列聲請人因受刑人妨害自由案件，聲請撤銷緩刑之宣告（100
年度執聲字第365 號），本院裁定如下：
    主  文
黃明峰之緩刑宣告撤銷。
    理  由
一、聲請意旨略以：受刑人黃明峰因妨害自由案件，前經本院於
    民國98年12月30日，以98年度訴字第630 號判決判處拘役45
    日，緩刑2 年，緩刑期間內付保護管束，並應向指定之政府
    機關、政府機構、行政法人、社區或其他符合公益目的之機
    構或團體，提供40小時之義務勞務，並於99年2 月4 日確定
    在案。受刑人雖受前述緩刑之宣告，然其於緩刑期間內未依
    檢察官之通知，履行40小時之義務勞務，足認受刑人並未改
    過遷善，已動搖原判決認定受刑人一時失慮致罹刑章而予緩
    刑宣告之基礎，且無從認原緩刑之宣告得收其預期效果，是
    受刑人顯非對其前所犯有所悔悟，自有執行刑罰之必要，並
    合於刑法第75條之1 第1 項第4 款所定撤銷緩刑宣告之原因
    ，爰依刑事訴訟法第476 條規定聲請撤銷緩刑宣告等語。
二、按緩刑期間自裁判確定之日起算；緩刑宣告得斟酌情形，命
    犯罪行為人向指定之公益團體、地方自治團體或社區提供義
    務勞務；受緩刑之宣告而違反第74條第2 項第1 款至第8 款
    所定負擔情節重大者，足認原宣告之緩刑難收其預期效果，
    而有執行刑罰之必要者，得撤銷其宣告，刑法第74條第1 項
    、第2 項第3 款、第75條之1 第1 項第4 款定有明文。
三、經查：
  (一)受刑人黃明峰因妨害自由案件，經本院以前述判決判處拘役
    45日，緩刑2 年，應提供40小時之義務勞務，並於99年2 月
    4 日確定在案等情，為受刑人所不爭執，且有臺灣高等法院
    被告前案紀錄表，及該案之判決書附卷可佐，應甚明確，而
    堪認定。又執行檢察官指定受刑人應於99年10月1 日上午9
    時，逕向義務勞務執行機構財團法人桃園縣美好社會福利基
    金會報到（下稱福利基金會），惟受刑人並未報到；執行檢
    察官乃又於100 年1 月10日發函提醒受刑人至100 年2 月3
    日止，應履行完成義務勞務40小時，否則將依法撤銷緩刑，
    該函文於100 年1 月13日送達至受刑人之住所，而由其同居
    人即其父黃鳳祥收受送達，惟福利基金會於100 年2 月16日
    以（100 ）美好發字第034 號函說明受刑人並無意願繼續執
    行勞務，並檢附臺灣桃園地方法院檢察署義務勞務工作日誌
    （該日誌記載受刑人於99年10月23日上午8 時至下午5 時，
    執行環境整理8 小時，執行結果為合格）為憑乙節，有前述
    函文及送達證書附卷可參，至為明確，是聲請人即憑此向本
    院聲請撤銷受刑人之緩刑宣告。
  (二)本院基於聽審權之保障，通知受刑人到庭說明何以無法按期
    履行之原因，受刑人表明其確實有至基金會執行40小時之義
    務勞務，且提出緩起訴處分義務勞務執行手冊為證，惟經本
    院傳訊該基金會安排受刑人勞務工作事宜之負責人謝寶秀、
    蕭雯卿到庭證述本件受刑人是否已服滿40小時之義務勞務，
    而有誤認之情，該二名證人均明確證稱：受刑人並未履行該
    40小時之勞務，且詳細說明如何在平日與假日，督導、簽核
    、管理受刑人是否有按期履行義務勞務事宜，本件受刑人所
    提出之執行手冊並無任何基金會的蓋章，亦無督導人員之簽
    名，顯非正確之簽核方式等語，渠等與受刑人並無恩仇，斷
    無誣陷之必要，是此證述內容當有可信之處；然受刑人在該
    次調查程序仍堅持係在假日前往福利基金會執行勞務，且向
    基金會中身高約160 幾公分、30歲、短髮之「老師」報到。
    因而，本院委請謝寶秀協助受刑人前往福利基金會指認，以
    釐清其所言是否屬實，惟財團法人桃園縣美好社會福利基金
    會於100 年6 月21日，以（100 ）美好發字第232 號函表示
    受刑人於6 月20日至福利基金會指認，但查無任何基金會人
    員給予時數簽核，可見受刑人並未依囑前往指定之義務勞動
    單位進行義務勞務，至為明確。是受刑人所辯與卷內資料不
    合，自無足採。
  (三)本院審酌受刑人受緩刑之宣告，惟未履行其應向指定公益團
    體履行義務勞務之負擔，而上開義務勞務係為使受刑人有正
    確之法律觀念，並為法院宣告緩刑之重要審酌依據，受刑人
    並未提出任何正當無法履行該負擔之事由，反而，其所提出
    已履行完畢之抗辯顯與卷內資料不合，憑此可認受刑人於受
    緩刑宣告後，無故違反上開負擔內容，足認原宣告之緩刑難
    收其預期效果，而有執行刑罰之必要。聲請人亦表示受刑人
    已無履行之意願，無再延長履行期間之必要，且不宜由受刑
    人指定提供義務勞務之場所，對此受刑人亦表示並無意見，
    是本件已符合刑法第75條之1 第1 項第4 款之規定，爰撤銷
    其緩刑之宣告。
四、據上論斷，應依刑事訴訟法第476 條，裁定如主文。
中    華    民    國  100     年    7     月    13    日
                          刑事第六庭 法  官  陳德池
以上正本證明與原本無異。
如不服本裁定，應於裁定送達後5 日內向本院提出抗告狀。
                                     書記官  李玉華
中    華    民    國   100    年    7     月    18    日